臺灣臺南地方法院刑事判決　　　　　　　 94年度訴字第712號
公　訴　人　臺灣臺南地方法院檢察署檢察官
被　　　告　乙○○
上列被告因違反毒品危害防制條例案件，經檢察官提起公訴（94
年度毒偵字第1220號）暨聲請併案審理（94年度毒偵字第1795號
），被告於本院行準備程序時就被訴及併案之犯罪事實為有罪之
陳述，本院合議庭裁定由受命法官獨任行簡式審判程序，判決如
下：
    主  文
乙○○連續施用第一級毒品，累犯，處有期徒刑拾月，扣案之注
射針筒、吸管瓢匙各壹支均沒收；又連續施用第二級毒品，累犯
，處有期徒刑陸月。應執行有期徒刑壹年貳月，扣案之注射針筒
、吸管瓢匙各壹支均沒收。
    事  實
一、乙○○素行不良，有多項竊盜、毒品前科，其曾因違反毒品
    危害防制條例案件，於八十七年間，經本院裁定送觀察、勒
    戒後，認為無繼續施用毒品之傾向，由臺灣臺南地方法院檢
    察署檢察官以八十七年度偵字第一二七九四號為不起訴處分
    。然其嗣後再度施用毒品，經本院以八十九年度毒聲字第三
    三三八號裁定送觀察、勒戒後，認有繼續施用毒品之傾向，
    再由本院以九十年度毒聲字第一一二八號裁定令入戒治處所
    施以強制戒治，於九十年十二月十八日停止戒治付保護管束
    ，於九十一年五月九日保護管束期滿執行完畢；而刑罰部分
    則經本院以九十年度南簡上字第一二０號判決判處有期徒刑
    七月確定，經與另案竊盜案件定其應執行之刑為有期徒刑一
    年二月，入監服刑，於九十二年一月三十一日執行完畢。惟
    乙○○又因竊盜案件，經本院以九十三年度易字第六號判決
    判處有期徒刑三月確定，再度入監服刑，於九十三年十月二
    十六日執行完畢。
二、詎乙○○仍不知悔改，其於九十二、九十三年間，因施用第
    一級毒品海洛因、第二級毒品安非他命案件，經臺灣高等法
    院臺南分院於九十四年二月二日，以九十四年度上訴字第二
    號判決判處有期徒刑二年二月，並經最高法院以九十四年度
    台上字第一九０二號判決駁回上訴確定，竟於前開強制戒治
    執行完畢釋放後五年內，再度基於施用第一級毒品海洛因之
    概括犯意，自前開臺灣高等法院臺南分院九十四年度上訴字
    第二號判決於九十四年二月二日宣示後某日起至同年七月八
    日止，連續在其位於臺南縣安定鄉新吉村八八號居所施用第
    一級毒品海洛因多次；另基於施用第二級毒品安非他命之概
    括犯意，自九十四年二月二日上開判決宣示後某日起至同年
    七月四日止，連續在上址施用第二級毒品安非他命多次。嗣
    分別於：(一)九十四年二月十日下午三時四十分許，因涉嫌竊
    盜案件，為警在臺南縣安定鄉公親寮一之十二號查獲，員警
    對其採尿送驗，呈嗎啡及安非他命類陽性反應；(二)又於九十
    四七月八日，為警在國道八號西向三公里下方迴轉道查獲，
    並扣得乙○○所有供其施用第一級毒品海洛因所用之注射針
    筒、吸管瓢匙各一支；員警對乙○○採尿送驗，呈嗎啡類陽
    性反應而查知上情。
二、案經臺南市警察局第三分局、內政部警政署國道公路警察局
    第四警察隊報請臺灣臺南地方法院檢察署檢察官偵查起訴暨
    聲請本院併案審理。
    理  由
一、訊據被告乙○○對於上開事實，均坦承不諱，且其尿液經警
    採集送驗結果，分別呈嗎啡、安非他命類陽性反應及嗎啡類
    陽性反應，有臺南市警察局第三分局偵辦涉嫌毒品危害防制
    條例案送驗尿液及年籍對照表、內政部警政署國道公路警察
    局第四警察隊送驗尿液之個案名冊、長榮大學九十四年三月
    十日、七月二十二日分別出具之確認報告各一紙在卷可稽，
    此外復有被告所有供其施用第一級毒品海洛因所用之注射針
    筒、吸管瓢匙各一支扣案可資佐證。足見被告之自白與事實
    相符，應可採信。本案事證明確，被告犯行已堪認定。
二、查被告曾因違反毒品危害防制條例案件，經本院以八十九年
    度毒聲字第三三三八號裁定送觀察、勒戒後，認有繼續施用
    毒品之傾向，再由本院以九十年度毒聲字第一一二八號裁定
    令入戒治處所施以強制戒治，於九十年十二月十八日停止戒
    治付保護管束，於九十一年五月九日保護管束期滿執行完畢
    ，有臺灣高等法院被告全國前案紀錄表在卷可稽，其於前開
    強制戒治處分執行完畢釋放後五年內再度施用第一級毒品海
    洛因、第二級安非他命，核其所為，係犯毒品危害防制條例
    第十條第一項之施用第一級毒品罪及同條第二項之施用第二
    級毒品罪。被告施用第一級毒品海洛因、第二級毒品安非他
    命前後持有上開毒品之低度行為，俱為其施用之高度行為所
    吸收，不另論罪。被告多次施用第一級毒品海洛因、第二級
    毒品安非他命，其各次施用第一級、第二級毒品犯行均時間
    緊接，所犯各係構成要件相同之罪，顯均基於概括之犯意反
    覆為之，俱為連續犯，應依刑法第五十六條之規定分別論以
    一罪，並各依法加重其刑。被告所犯連續施用第一級毒品、
    連續施用第二級毒品二犯行，犯意各別，行為互殊，應予分
    論併罰。檢察官聲請併案審理部分（94年度毒偵字第1795
    號），以及被告於本院審理中自承連續施用第二級毒品安非
    他命至九十四年七月四日二犯行，雖未據起訴，但與起訴部
    分均有連續犯之裁判上一罪關係，本院自應併予審究。末查
    被告有多項前科，最近一次係因竊盜案件，經本院以九十三
    年度易字第六號判決判處有期徒刑三月確定，入監服刑，於
    九十三年十月二十六日執行完畢，有臺灣高等法院被告全國
    前案紀錄表存卷可參。其於前開有期徒刑執行完畢後五年內
    再犯本案有期徒刑以上之罪，為累犯，應依刑法第四十七條
    之規定分別就其施用第一級毒品、第二級毒品二罪加重其刑
    ，並遞予加重其刑。爰審酌被告沉迷毒品，經觀察、勒戒、
    強制戒治乃至於入監服刑，均無法戒除毒癮，本案又再度為
    警兩度查獲，不知戒慎，但犯後坦承犯行，態度尚稱良好等
    一切情狀，分別量處如主文所示之刑，並定其應執行之刑，
    以示懲儆。扣案之注射針筒、吸管瓢匙各一支，為被告所有
    供其施用第一級毒品海洛因犯罪所用之物，業據被告自承在
    卷，爰依刑法第三十八條第一項第二款宣告沒收。
據上論斷，應依刑事訴訟法第二百九十九條第一項前段、第二百
七十三條之一第一項，毒品危害防制條例第十條第一項、第二項
，刑法第十一條前段、第五十六條、第四十七條、第五十一條第
五款、第三十八條第一項第二款，判決如主文。
本案經檢察官甲○○到庭執行職務。
中　　華　　民　　國　　94　　年　　 8　　月　　11　　日
　　　　　　　　　刑事第四庭    法　官　周紹武
以上正本證明與原本無異。
如不服本判決，應於判決送達後十日內，向本院提出上訴狀。
　　　　　　　　　　　　　　　　書記官　鄭佩玉
中　　華　　民　　國　　94　　年　　 8　　月　　12　　日
附錄本案論罪科刑法條全文：
毒品危害防制條例第十條
施用第一級毒品者，處六月以上五年以下有期徒刑。
施用第二級毒品者，處三年以下有期徒刑。
